# 问陈版一个简单的问题：认缴注册资本是如何做账呢？

提问人：polariswong 时间：2014-12-25 21:53:18
譬如某有限公司认缴注册资本为 500 万，实缴为零。 1 、刚开办后，是不用做账？还是做“借：其他应收款，贷：实收资本”？ 2 、在实缴注册资本为零的情况下，股东借款给公司 100 万，同时明确“免息，非实缴资本，到期后需还给股东”，这时该如何做分录呢？贷方是将此 100 万记入入实收资本？还是按照实际情况记入股东个人往来账呢？不考虑税法要求。

回答人：chenyiwei
1 、认缴资本在实际缴纳之前，股东和被投资公司双方均不做账务处理。“实收资本”科目余额仅反映已经实际缴纳的出资。 2 、在明确需归还的情况下，仍确认为对股东的负债。